---
author: \vspace{-0.0cm} \begin{Large} R group \end{Large} \vspace{-0.75cm}
date: \vspace{-0.3cm} \begin{Large} `r format(Sys.Date(), '%d.%m.%Y')` \end{Large} \vspace{-1.15cm}
output: 
  pdf_document:
    latex_engine: xelatex
knit: (function(input, ...) {
    rmarkdown::render(
      input,
      output_dir = "../Test_report"
    )
  })
fontsize: 10pt
papersize: a4
header-includes:
  - \usepackage{graphicx}  # For including graphics
  - \usepackage{float}     # For better control of figure placement
  - \usepackage{multicol}  # For creating multiple columns
  - \usepackage{caption}   # For caption styling
params:
  input_file: "BatADevA20220318.txt"
---


```{r, data-prep, include=TRUE, echo = FALSE,warning=FALSE,message=FALSE}
#knitr::opts_chunk$set(echo = TRUE)

#needs following packages

#title is set dynamically therefore define below 
#for pdf generation needs a LaTeX distribution, install with tinytex::install_tinytex(), dont have to install tinytext normally

document_title = "Testprotokoll für "
#filename = "BatADevA20220318.txt"

# Use the input file parameter
filename <- params$input_file

data <- read.csv(paste0("../Data/",filename), header = TRUE, sep = " ")
colnames(data) <- c("Voltage", "Current")

#create time variable
#assuming one observation per 8 seconds, makes 1800 obs have a runtime of 4 hours
library(dplyr, quietly = TRUE, warn.conflicts = FALSE)
data <- data %>% 
    mutate(
        time_sec = 8,
        time_sec_cum = cumsum(time_sec),
        time_hour = time_sec_cum/3600
    )

```
---
title: \vspace{-2.5cm} \begin{Large} \textbf{`r paste0(document_title, filename)`} \end{Large} \vspace{-0.65cm}
geometry: margin = 0.1in
---

# Testinformation

Batterietyp: `r stringr::str_sub(filename,1,4)`, Entwickler: `r stringr::str_sub(filename,5,8)`, Testdatum: `r format(as.Date(stringr::str_sub(filename,9,16),"%Y%m%d"),"%d.%m.%Y")`, Laufzeit: `r round(max(data$time_hour),2)` Stunden

Figure 1: Entladekurve
```{r, data-plot, include=TRUE, echo = FALSE, fig.height=4, fig.align='center',warning=FALSE,message=FALSE}

library(ggplot2, quietly = TRUE, warn.conflicts = FALSE)

p <- ggplot(data, aes(x = time_hour)) +
  geom_line(aes(y = Voltage, color = "Voltage (V)")) +
  geom_line(aes(y = Current / 17.8571, color = "Current (A)")) +  # Strom-Werte skalieren, um sie sichtbar zu machen
  scale_y_continuous(
    name = "Voltage (V)",
    breaks = seq(5.5, 8.5, 0.5),
    limits = c(5.5,8.5),
    expand = c(0.001,0),
    sec.axis = sec_axis(~. , name = "Current (A)", breaks = seq(5.5, 8.5, 0.3), labels = seq(120,130,1))  # Skalierung der Strom-Werte zurücksetzen
  ) +
  scale_x_continuous(name = "Time (h)", breaks = seq(0,4,0.5), expand = c(0.001,0), limits = c(0,4)) +
  scale_color_manual(values = c("Voltage (V)" = "blue", "Current (A)" = "red")) +
  guides(color = guide_legend(reverse=TRUE)) +
  #labs(title = "Entladekurve") +
  theme_bw() +
  theme(
    axis.title.y.left = element_text(color = "blue"),
    axis.title.y.right = element_text(color = "red"),
    legend.position = "bottom",
    legend.title = element_blank()
  )
p

```


## Prüfung der Testdaten

```{r, data-testing, include=TRUE, echo = FALSE,warning=FALSE,message=FALSE}

#1 capcity is the what the battery delivers on average per hour
#getting total capacity, will try to capture incomplete tests
hours <- max(data$time_hour)
if(hours >= 1 ){
    capacity = 0
    for (i in 1:hours) {
        #at first hour, then take first measurement
        if(i == 1){
            capacity <- capacity + (data[data$time_hour == min(data$time_hour), "Current"] + data[data$time_hour == 1, "Current"])/2
        } else {
        #otherwise use the measurement at the hour
            j = i - 1
            capacity <- capacity + (data[data$time_hour == j, "Current"] + data[data$time_hour == i, "Current"])/2
        }
    }
} else {
    capacity = 0
}
capacity_pass <- ifelse(capacity == 500, "PASS", "FAIL")

#2 voltage limit values
voltage_pass <- ifelse(min(data$Voltage) >= 5.8 & max(data$Voltage) <= 10, "PASS", "FAIL")

#3 current limit values
current_pass <- ifelse(min(data$Current) >= 100 & max(data$Current) <= 150, "PASS", "FAIL")

#4 maximum starting discharge voltage
max_discharge_pass <- ifelse(data[1,"Voltage"] >= 8, "PASS","FAIL")

#5 minimal ending discharge voltage
min_discharge_pass <- ifelse(data[nrow(data),"Voltage"] >= 5.8, "PASS","FAIL")

#find inplausible values
vol_values = unique(data$Voltage)
vol_values <- vol_values[vol_values < 5.5 | vol_values > 8.5 ]

cur_values = unique(data$Current)
cur_values <- cur_values[cur_values < 120 | cur_values > 130]

```

| **Beschreibung**                          | **Kriterium** |
| :---------------------------------------- | :------------ | 
| IST-Kapazität, mit SOLL-Wert verglichen|  `r capacity_pass`             |
| IST-Spannung mit SOLL-Wert verglichen|  `r voltage_pass`             |
| IST-Stromstärke mit SOLL-Stromstärke |  `r current_pass`             |
| Der IST-Maximalwert der Kapazität mit dem SOLL-Wert verglichen|  `r max_discharge_pass`              |
| Der IST-Minimalwert der Kapazität mit dem SOLL-Wert verglichen|  `r min_discharge_pass`              |

## Plausibilität der Daten

Hier werden mögliche unplausible Werte angezeigt. Wenn leer, sind keine unplausiblen Werte gefunden.

- Voltage (5.5 - 8.5): `r ifelse(length(vol_values) > 0,vol_values,"keine unplausiblen Werte gefunden")`
- Current (120 - 130): `r ifelse(length(cur_values) > 0,cur_values,"keine unplausiblen Werte gefunden")`

# Unterschrift

- Name:         ________________________________________________________

- Datum:        ________________________________________________________

- Unterschrift: ________________________________________________________



