---
author: "R group"
date: "`r format(Sys.Date(), '%d.%m.%Y')`"
output: pdf_document
knit: (function(input, ...) {
    rmarkdown::render(
      input,
      output_dir = "../Test_report"
    )
  })
---


```{r, data-prep, include=TRUE, echo = FALSE}
#knitr::opts_chunk$set(echo = TRUE)

#needs following packages

#title is set dynamically therefore define below 
#for pdf generation needs a LaTeX distribution, install with tinytex::install_tinytex(), dont have to install tinytext normally

document_title = "Testprotokoll fuer "
filename = "BatADevA20220318.txt"

data <- read.csv(paste0("../Data/",filename), header = TRUE, sep = " ")
colnames(data) <- c("Voltage", "Current")

#create time variable
#assuming one observation per 8 seconds, makes 1800 obs have a runtime of 4 hours
library(dplyr, quietly = TRUE, warn.conflicts = FALSE)
data <- data %>% 
    mutate(
        time_sec = 8,
        time_sec_cum = cumsum(time_sec),
        time_hour = time_sec_cum/3600
    )

```
---
title: "`r paste0(document_title, filename)`"
geometry: margin = 0.1in
---



# Testinformation

- Batterietyp: `r stringr::str_sub(filename,1,4)`
- Entwickler: `r stringr::str_sub(filename,5,8)`
- Testdatum: `r format(as.Date(stringr::str_sub(filename,9,16),"%Y%m%d"),"%d.%m.%Y")`

# Entladekurve

```{r, data-plot, include=TRUE, echo = FALSE}

library(ggplot2, quietly = TRUE, warn.conflicts = FALSE)

p <- ggplot(data, aes(x = time_hour)) +
  geom_line(aes(y = Voltage, color = "Voltage (V)")) +
  geom_line(aes(y = Current / 17.8571, color = "Current (A)")) +  # Strom-Werte skalieren, um sie sichtbar zu machen
  scale_y_continuous(
    name = "Voltage (V)",
    breaks = seq(5.5, 8.5, 0.5),
    limits = c(5.5,8.5),
    expand = c(0.001,0),
    sec.axis = sec_axis(~. , name = "Current (A)", breaks = seq(5.5, 8.5, 0.3), labels = seq(120,130,1))  # Skalierung der Strom-Werte zurücksetzen
  ) +
  scale_x_continuous(name = "Time (h)", breaks = seq(0,4,0.5), expand = c(0.001,0)) +
  scale_color_manual(values = c("Voltage (V)" = "blue", "Current (A)" = "red")) +
  guides(color = guide_legend(reverse=TRUE)) +
  #labs(title = "Entladekurve") +
  theme_bw() +
  theme(
    axis.title.y.left = element_text(color = "blue"),
    axis.title.y.right = element_text(color = "red"),
    legend.position = "bottom",
    legend.title = element_blank()
  )
p

```

# Testparameter

## Pruefung der Testdaten

```{r, data-testing, include=TRUE, echo = FALSE}

# Grenzwerte festlegen
voltage_min <- 5.8
voltage_max <- 10
current_min <- 0.1
current_max <- 0.15
capacity_limit <- 0.5  # Kapazität in Ah

# Kapazität berechnen
time_diff <- diff(data$Time)
current_avg <- (head(data$Current, -1) + tail(data$Current, -1)) / 2
actual_capacity <- sum(time_diff * current_avg) / 3600

# Grenzwerte überprüfen
voltage_pass <- all(data$Voltage >= voltage_min & data$Voltage <= voltage_max)
current_pass <- all(data$Current >= current_min & data$Current <= current_max)
capacity_pass <- actual_capacity >= capacity_limit

# Farbkodierung für Konsole (nur auf unterstützten Plattformen)
green <- function(text) paste0("\033[32m", text, "\033[39m")
red <- function(text) paste0("\033[31m", text, "\033[39m")


```

| **Beschreibung**                          | **Kriterium** |
| :---------------------------------------- | :------------ | 
| IST-Kapazität, mit SOLL-Wert verglichen|  pass             |
| IST-Spannung mit SOLL-Wert verglichen|  pass             |
| IST-Stromstärke mit SOLL-Stromstärke |  pass             |
| Der IST-Maximalwert der Kapazität mit dem SOLL-Wert verglichen|  pass              |
| Der IST-Minimalwert der Kapazität mit dem SOLL-Wert verglichen|  pass              |

## Plausibilität der Daten

Hier werden mögliche unplausible Werte angezeigt. Wenn leer, sind keine unplausiblen Werte gefunden.

- Voltage: 
- Current: 

# Unterschrift

- Name:         ________________________________________________________

- Datum:        ________________________________________________________

- Unterschrift: ________________________________________________________



